臺灣新北地方法院板橋簡易庭民事判決
111年度板簡字第994號
原      告  陳月娥  
訴訟代理人  呂秋𧽚律師
複  代理人  鄭博晉律師
被      告  余志正  

            周佩珊  

上列當事人間請求侵權行為損害賠償(交通)事件，本院於民國11
1年6月28日言詞辯論終結，判決如下：
    主      文
原告之訴及假執行之聲請均駁回。
訴訟費用由原告負擔。
    事實及理由
一、原告主張：被告余志正於民國109年2月14日10時51分許，駕
    駛車牌號碼0000-00號自用小客車（下稱A車），沿新北市板
    橋區信義路往土城方向行駛，被告周佩珊則駕駛車牌號碼00
    0-0000號自用小客車（下稱B車），沿新北市板橋區信義路
    往四川路方向行駛，其等行經新北市板橋區信義路與信義路
    150巷交岔路口，適有被害人張裕政即原告之夫騎乘車牌號
    碼000-000號普通重型機車（下稱Ｃ車），沿新北市板橋區信
    義路往四川路方向行駛至上開交岔路口欲左轉時，被告周佩
    珊駕駛B車於同向內側可左轉彎車道逡巡不前，被害人因而
    受迫只能繼續直行並超過被告周佩珊所駕駛之B車準備左轉
    ，惟左轉後竟遭被告余志正駕駛A車高速撞擊，被害人騎乘C
    車當場殘骸四散且因撞擊力道大，導致被害人騰空後又重重
    摔落致腦部受創癱瘓、右大腿嚴重骨折，被害人經送醫急救
    於同年6月7日12時24分因腦損傷及呼吸衰竭死亡。原告為此
    支出醫療費用新臺幣（下同）411,512元、救護車費用4,800
    元、護理之家費用66,112元、殯葬費用940,210元、看護費
    用9,000元，又原告因被害人死亡而受有精神上極大傷害，
    請求被告賠償精神慰撫金2,568,366元，以上共計4,000,000
    元。為此，爰依民法第184條第1項前段、第2項、第191條之
    2、第185條第1項前段、第192條、第194條、第195條規定，
    提起本件訴訟，請求被告2人連帶賠償損害等語。並聲明：㈠
    被告應連帶給付原告4,000,000元，及自起訴狀繕本送達翌
    日起至清償日止，按週年利率5%計算之利息。㈡願供擔保請
    准宣告假執行。
二、被告答辯要旨：
  ㈠被告余志正則以：伊未超速，被害人從對向駛來，伊猝不及
    防亦無機會反應，且本件事故經新北市政府車輛行車事故鑑
    定會鑑定，認定伊無肇責，復經臺灣新北地方檢察署檢察官
    以109年度偵字第19401號為不起訴處分等語，資為抗辯。並
    聲明：原告之訴駁回。
  ㈡被告周佩珊則以：被害人與對向車發生碰撞後，再反彈撞到
    伊駕駛之B車，伊未撞到被害人，並無肇事責任等語，資為
    抗辯。並聲明：原告之訴駁回。
三、法院之判斷：
  ㈠原告主張被告余志正於上開時、地，駕駛A車，沿新北市板橋
    區信義路往土城方向行駛，被告周佩珊則駕駛B車，沿新北
    市板橋區信義路往四川路方向行駛，適被害人騎乘C車沿新
    北市板橋區信義路往四川路方向行駛，行至新北市板橋區信
    義路與信義路150巷交岔路口左轉時，與被告余志正駕駛之A
    車發生碰撞，被害人人車倒地，經送醫急救，嗣於同年6月7
    日12時24分因腦損傷及呼吸衰竭不治死亡等情，並提出臺北
    榮民總醫院醫療費用明細收據、衛生福利部雙和醫院醫療費
    用收據及殯葬費用收據為證，且有臺灣新北地方檢察署檢察
    官109年度偵字第19401號不起訴處分書、臺灣高等檢察署11
    0年度上聲議字第2251號處分書在卷可參，復經本院依職權
    向新北市政府警察局板橋分局調閱本件道路交通事故卷宗暨
    調閱上開刑事案件偵查卷宗核閱屬實，且為被告所不爭執，
    首堪信屬實。
  ㈡按因故意或過失，不法侵害他人之權利者，負損害賠償責任
    ；違反保護他人之法律，致生損害於他人者，負賠償責任；
    數人共同不法侵害他人之權利者，連帶負損害賠償責任；汽
    車、機車或其他非依軌道行駛之動力車輛，在使用中加損害
    於他人者，駕駛人應賠償因此所生之損害，民法第184條第1
    項前段、第2項、第185條第1項前段、第191條之2前段分定
    明文。次按當事人主張有利於己之事實，就其事實有舉證之
    責任，民事訴訟法第277條前段亦有明定。
  ⒈原告雖主張被告周佩珊於上開時、地，駕駛B車行駛於內側可
    左轉車道逡巡不前，迫使被害人必須超越B車左轉，被告余
    志正駕駛A車亦疏未注意被害人騎乘C車正左轉之車前狀況而
    高速撞擊被害人，致被害人傷重不治死亡，被告2人應負共
    同侵權行為損害賠償責任，然參以臺灣新北地方檢察署檢察
    官勘驗交岔路口監視器畫面暨B車行車紀錄器光碟結果為：
    被害人原騎乘C車行駛於被告周佩珊駕駛B車右後方，嗣於其
    等車輛均越過行人穿越道而駛入交岔路口內，被害人即超車
    至被告周佩珊駕駛B車右前方，繼而從被告周佩珊駕駛B車前
    方逕行左轉至對向車道，適被告余志正駕駛A車在對向車道
    直行而撞擊被害人，此有臺灣新北地方檢察署檢察官109年
    度偵字第19401號不起訴處分書在卷可稽，並經本院依職權
    調閱上開刑事案件偵查卷宗，核認無訛，可見被害人係從被
    告周佩珊駕駛B車之右後方超車至其右前方後，逕行在被告
    周佩珊駕駛B車前方左轉，被告周佩珊駕駛B車並無何阻礙被
    害人行駛之情事，亦未撞擊被害人，尚難認被告周佩珊駕駛
    B車有何占用車道，迫使被害人需超越B車始能左轉，抑或未
    注意車前狀況之情，又系爭路段限速時速50公里，此有道路
    交通事故調查報告表㈠存卷可參，依被告余志正於警詢及偵
    查中所述其於案發當時時速約30至35公里，可見被告余志正
    駕駛A車直行行駛並無何超速行駛或違規駕駛之情事，是以
    ，被告余志正駕駛A車直行行駛於系爭路段，應可信賴參與
    交通行為之駕駛人亦會遵守道路交通安全規則第102條第7款
    所定轉彎車應讓直行車先行之規定，然被害人卻騎乘C車驟
    然左轉至被告余志正行駛之車道上，被告余志正無從事先預
    見被害人突然左轉行駛至其車前之駕駛行為，亦無足夠之反
    應時間可採取必要之閃避措施，自難謂被告余志正有何未注
    意車前狀況之疏失。準此，原告主張被告2人均為本件事故
    之肇事原因，應負共同侵權行為損害賠償責任，難謂有據。
  ⒉而本件事故前經送請新北市政府車輛行車事故鑑定會鑑定，
    鑑定結果認：「一、張政裕駕駛普通重型機車，行經路口，
    超車後驟然左轉彎未讓直行車先行，為肇事原因。二、余志
    正駕駛自用小客車，猝不及防，無肇事因素。三、周佩珊駕
    駛自用小客車，無肇事因素。」，有新北市政府車輛行車事
    故鑑定會新北車鑑字第0000000號鑑定意見書附卷可參，覆
    議結果亦維持上開鑑定會之意見，又本件原告前對被告提起
    過失致死之刑事告訴，經臺灣新北地方檢察署檢察官以109
    年度偵字第19401號為不起訴處分，原告不服聲請再議，經
    臺灣高等檢察署以110年度上聲議字第2251號駁回再議等情
    ，亦有前開不起訴處分書、處分書在卷足憑，足見被告2人
    辯稱其駕駛行為無過失，洵屬有據。此外，原告復未能提出
    其他證據證明被告2人過失不法侵害其權利致其受有損害或
    有何違反保護他人法律，致生損害於他人之情事，則原告依
    前開規定，請求被告連帶負損害賠償責任，洵屬無據。
四、綜上所述，原告依民法第184條第1項前段、第2項、第191條
    之2、第185條第1項前段、第192條、第194條、第195條規定
    ，請求被告連帶給付原告4,000,000元，及自起訴狀繕本送
    達翌日起至清償日止，按週年利率5%計算之利息，為無理由
    ，應予駁回。又原告之訴既經駁回，其所為假執行之聲請亦
    失所依附，應併予駁回。
五、本件事證已臻明確，原告固聲請送請逢甲大學車輛行車事故
    鑑定研究中心鑑定本件事故之肇事責任，惟本件事證已明，
    已如上述，本院認並無調查之必要；又兩造其餘之攻擊防禦
    方法及所提證據，於判決結果不生影響，爰不一一論列，併
    此敘明。
中　　華　　民　　國　　111 　年　　7 　　月　　22　　日
                  臺灣新北地方法院板橋簡易庭
                            法  官  施函妤
以上為正本係照原本作成。
如不服本判決，應於送達後20日內，向本院提出上訴狀並表明上
訴理由，如於本判決宣示後送達前提起上訴者，應於判決送達後
20日內補提上訴理由書（須附繕本）。
中　　華　　民　　國　　111 　年　　7 　　月　　25　　日
                            書記官  吳昌穆